【裁判字號】    99,上訴,938
【裁判日期】    990521
【裁判案由】    毒品危害防制條例
【裁判全文】
臺灣高等法院刑事判決                 99年度上訴字第938號
上  訴  人
即  被  告  甲○○
選任辯護人  謝崇浯律師
上列上訴人即被告因毒品危害防制條例案件，不服臺灣桃園地方
法院98年度訴字第984號，中華民國99年1月21日第一審判決（起
訴案號：臺灣桃園地方法院檢察署97年度偵字第17074號），提
起上訴，本院判決如下：
    主  文
原判決撤銷。
甲○○販賣第一級毒品，處有期徒刑拾伍年，扣案如附表二編號
1.所示之物沒收銷燬之，如附表二編號2.至7.所示之物均沒收，
未扣案之犯罪所得財物新台幣仟元沒收，如全部或一部不能沒
收時，以其財產抵償之；又販賣第二級毒品，處有期徒刑柒年，
扣案如附表二編號2.至7.所示之物均沒收，未扣案之犯罪所得財
物新台幣仟元沒收，如全部或一部不能沒收時，以其財產抵償
之；又販賣第二級毒品，處有期徒刑柒年，扣案如附表二編號2.
至7.所示之物均沒收，未扣案之犯罪所得財物新台幣仟元沒收
，如全部或一部不能沒收時，以其財產抵償之。應執行有期徒刑
拾陸年，扣案如附表二編號1.所示之物沒收銷燬之，如附表二編
號2.至7.所示之物均沒收，未扣案之犯罪所得財物共新台幣玖仟
元均沒收，如全部或一部不能沒收時，以其財產抵償之。
    事  實
一、甲○○知悉海洛因、安非他命為毒品危害防制條例第2條第2
    項第1款、第2款所列管之第一級、第二級毒品，依法不得販
    賣，竟基於販賣海洛因、安非他命以營利之犯意，以其持用
    之門號0000000000號行動電話與李松耐持用之門號00000000
    00號行動電話聯絡交易毒品事宜後，於附表一所示之時間、
    地點，以如附表一所示之價格，販售海洛因及安非他命予李
    松耐共3次。嗣經警於民國97年8月2日下午4時15分許，在其
    桃園縣中壢市○○路82號10樓住處查獲，並扣得海洛因12包
    （合計淨重43.84公克、空包裝總重6.76公克、純度75.37%
    、純質淨重33.04公克），及附表二編號2.至7.所示之物，
    而查悉上情。
二、案經桃園縣政府警察局移送臺灣桃園地方法院檢察署檢察官
    偵查起訴。
    理  由
一、訊據被告甲○○矢口否認有何前揭事實欄所載販賣第一級毒
    品海洛因及第二級毒品安非他命之犯行，辯稱：起訴書所載
    3次我都沒有賣毒品給李松耐，也沒有交付毒品給他；扣案
    海洛因是我一個朋友「小吳」寄放在我那邊，不是我的云云
    。惟查：
  (一)被告於附表一所示之時間、地點，各以3,000元之代價，販
    賣第一級毒品海洛因、第二級毒品安非他命予李松耐共3次
    之事實，業據證人李松耐於警詢時證述：我除向綽號「眼鏡
    」之男子購買毒品施用外，還有向甲○○購買過海洛因及安
    非他命，我都是以0000000000號電話與甲○○聯絡購買毒品
    施用，97年7月16日叫甲○○賣海洛因3小包給我，叫他便宜
    賣給我，因為我藥癮發作，97年7月19日我去甲○○住處向
    他購買安非他命1小包，97年7月21日我向他購買安非他命，
    這3次均有向甲○○購買毒品交易成功等語（見偵查卷第214
    至216頁），於偵查中證稱：除了與「眼鏡」拿過外，尚與
    甲○○拿過海洛因及安非他命，約跟他拿過3次，第1次是海
    洛因，第2、3次是安非他命，3次都是在他家拿的，甲○○
    都分裝好了，不論是海洛因或安非他命1次都是3,000元，我
    確實有向甲○○購買過2次安非他命、1次海洛因等語明確（
    見偵查卷第235至237頁）。並有甲○○持用門號0000000000
    號之通訊監察書及該門號與門號0000000000號之通訊監察譯
    文（見偵查卷第94至95頁、第217至218頁）附卷可憑。復有
    海洛因12包及如附表二編號2.至7.所示之物扣案可佐。而扣
    案之海洛因12包經送鑑驗結果：均含第一級毒品海洛因成分
    （合計淨重43.84公克，空包裝總重6.76公克，純度75.37%
    、純質淨重33.04公克）乙節，有法務部調查局97年9月1日
    調科壹字第09723035370號濫用藥物實驗室鑑定書1份在卷可
    稽（見偵查卷第290頁）。
  (二)證人李松耐確於97年7月16日至同年7月21日間，多次以其持
    用門號0000000000號之行動電話與被告持用之門號00000000
    00號行動電話聯絡乙節，有通訊監察譯文附卷可憑（見偵查
    卷第217至218頁），細繹卷附之通訊監察譯文內容（以下A
    代表被告，B代表李松耐）：(1)於97年7月16日晚上9時58分
    許對話略為：「B：本來我是想說叫你先用個3給我啦，你知
    道嗎？A：好…沒關係啊。B：那便宜一點我也是想1跟你拿
    勒，能不能先給我先轉一下，因為我最近比較那種的啦，而
    且又剛回來喔，看可以嗎？A：好…等一下我…我回去在那
    個啦。」。(2)於97年7月19日下午5時21分許對話略為：「B
    ：那邊…方不方便啊…有沒有啦？A：…沒有多啦。B：嗯…
    就是…小的一個啦。A：有啦有啦。B：喔，那等一下我…你
    那邊先給我一個啦。」。(3)於97年7月21日下午2時23分許對
    話略為：「B：嗯…那…那邊還有那個嗎？A：有有有。B：
    我到了再說啦。A：好好好。」等語，依上開通訊監聽譯文
    內容所示，被告與證人李松耐於上述電話中之交談內容，雙
    方確實多次洽談李松耐向被告購買某物，惟於電話中均不敢
    言明雙方交易之物品為何，僅以「1」、「3」、「小的」、
    「一個」、「那個」等代號替代真實物品及數量，衡情與一
    般人之日常生活中以電話通聯對話內容較為清楚明白之情形
    不同，其等交易物品應非可光明正大讓人聽聞之物，顯然涉
    及不法，否則不致如此秘密、隱諱不明。參以證人李松耐於
    警詢中證述：7月16日監聽譯文意思是說叫甲○○賣海洛因3
    小包給我，叫他便宜賣給我，因為我藥癮發作，要自己施用
    解癮；7月19日監聽譯文是我要過去甲○○的住處，向他購
    買安非他命1小包；7月21日監聽譯文是我問他還有沒有毒品
    安非他命，因為我要向他購買等語（見偵查卷第215至216頁
    ）。於偵查中證稱：7月16日監聽譯文是指用3,000元給我，
    叫他便宜賣給我，3小包只要賣我3,000元，當天晚上我就去
    他家拿海洛因，拿3,000元給甲○○；7月19日監聽譯文是我
    叫他先給我1包安非他命，當天打完電話我就去拿，當時我
    3,000元拿1包安非他命，錢也給他了；7月21日監聽譯文我
    是問他是否還有安非他命，當天我有去，我拿1包3,000元；
    該監聽通話內容是我上開所說跟他談論購買毒品的事等語（
    見偵查卷第236至237頁），顯見被告與證人李松耐之上述對
    話內容，確係李松耐先後多次與被告在洽談購買海洛因及安
    非他命之事無疑，且販賣之時間、地點、價格確係如附表一
    所示之事實，亦堪認定。
  (三)證人李松耐雖於原審翻異前詞，改稱伊未曾向被告購買海洛
    因及安非他命，施用之毒品係向綽號「眼鏡」之成年男子所
    購買；又伊購買毒品前要打電話問被告「眼鏡」有無在家；
    且伊於警詢及偵查時因尚在提藥，精神狀況不是很好云云（
    見原審卷第69至72頁）。惟查依證人李松耐於原審中證述之
    內容及過程觀之，其於行交互詰問之初，就辯護人詰問其通
    訊監察譯文之內容係何意時，稱：「我忘記了」、「忘記了
    ，這麼久的事情」、「我忘記了，真的忘記了，這麼久的事
    情」等語（見原審卷第69頁反面至70頁），次於檢察官詰問
    其「在提藥的當時，你為何可以清楚指訴3次向被告購買毒
    品的時間、地點、價格？」、「你當時檢察官問你的精神狀
    況如何，你還向檢察官表示『很好』，為什麼？」、「如果
    你的毒品確實只是跟『眼鏡』拿，為何檢察官問你『除了跟
    『眼鏡』拿過毒品外，還有跟誰拿』，你卻可以回答出甲○
    ○這個人的人名？」、「朋友見面都不會聊天嗎？」、「你
    會不會後悔當初指認甲○○販賣毒品給你？」、「指認甲○
    ○有這麼困難嗎？」、「是否朋友害了你？」等問題時，其
    均若有所思、沈默許久不語（見原審卷第71至72頁）。俟審
    判長質問其通訊監察譯文裡所謂「1」、「3」、「小的」係
    何意時，亦時而稱「忘記了」或沈默許久未答（見原審卷第
    73頁反面）。顯然其於原審審理時證述之言詞閃爍，且對於
    關鍵性之質問均避而不答，其迴護被告之情表露無遺。況比
    對上開通訊監察譯文所載之通聯紀錄，亦未見有何證人李松
    耐向被告詢問「眼鏡」是否在被告住處之情事，顯然與證人
    李松耐於審理時所述不符，是其於審理時改稱未曾向被告購
    買海洛因及安非他命云云，顯係事後迴護被告之詞，自不可
    採。
  (四)被告雖辯稱：扣案海洛因是我一個朋友「小吳」寄放在我那
    邊，不是我的云云。然其就扣案海洛因之來源為何，於警詢
    中供稱：家裡所扣得之海洛因毒品是我綽號「阿德」朋友寄
    藏的，我不知道他姓名，電話我記不來等語（見偵查卷第18
    5至186頁），嗣改稱：扣案安非他命及海洛因是我所有的沒
    錯，但是都是「阿姚」寄放在我這裡的等語（見偵查卷第29
    9頁），於審理時供稱：「小吳」寄放在我那邊，他說他要
    去別的地方，身上帶這麼多東西危險，東西寄放在我這邊等
    語（見原審卷第68頁）。其就扣案海洛因究係何人寄放一情
    ，前後於警詢、偵查中及原審之供詞均不相同，反覆不一，
    是其辯稱扣案海洛因係朋友寄放云云，已難採信。況扣案之
    海洛因係自被告住處房間內之布娃娃內所搜出乙節，為被告
    所承認，並有搜索扣押筆錄及扣押物品目錄表在卷可佐，該
    處既係被告住處為私人之生活空間，且依扣案海洛因之藏放
    位置及方式，衡情應僅有不欲為他人查知物品之藏匿者，始
    有可能如此放置。參以毒品係違禁物品，一旦遭查獲，尚須
    擔負甚重刑責，扣案毒品，若非被告自己所有，何以被告甘
    冒涉犯刑責之風險，代他人保管並將之藏放於自己住處房間
    內，且被告連其朋友之姓名、聯絡方式均不知悉，顯不合常
    情，足認扣案之海洛因並非他人寄放甚明，是被告上開所辯
    ，要無可採。
  (五)按販賣海洛因、安非他命係違法行為，非可公然為之，且有
    其獨特之販售通路及管道，復無公定價格，容易增減分裝份
    量，而每次買賣之價量，可能隨時依雙方關係深淺、資力、
    需求量及對行情之認知、來源是否充裕、查緝鬆嚴、購買者
    被查獲時供述購買對象之可能風險評估等，而異其價格標準
    ，非可一概而論。關於被告上開販賣第一級毒品海洛因、第
    二級毒品安非他命之犯行，固無從逕憑卷證資料而推認其可
    得獲致之具體利潤金額為何；然近年來政府為杜絕毒品之氾
    濫，對於查緝施用及販賣毒品之工作，無不嚴加執行，販賣
    毒品罪又係重罪，若無利可圖，衡情一般持有毒品之人當無
    輕易將所持有之毒品轉售他人而甘冒被查獲移送法辦並受長
    期自由刑或生命刑剝奪危險之理，且不論係以何種方式包裝
    之海洛因、安非他命，均可任意分裝或增減其份量，而每次
    買賣之價量，亦隨前開因素而為機動性調整，因之販賣之利
    得，除經坦承犯行，或帳冊價量均臻明確者外，委難察得實
    情。職是之故，縱未確切查得販賣所得賺取之實際差價，但
    除別有事證，足認係按同一價格轉讓，確未牟利者外，尚難
    執此即認非法販賣之事證有所不足，致知過坦承者難辭重典
    伺候，飾詞否認者反得逞僥倖，有失情理之平。準此，被告
    將毒品海洛因、安非他命販售予李松耐從中應有牟利之意圖
    及獲有利益，殆無疑義。
  (六)綜上所述，被告執前詞所辯，要與事實不符，不足採信。本
    件事證已臻明確，被告之犯行已堪認定。
二、論罪科刑部分：
  (一)本件被告行為後，毒品危害防制條例部分條文於98年5月20
    日修正公布，依同條例第36條規定「本條例自公布後6個月
    施行」，即自98年11月20日施行，是被告犯後法律已有變更
    ，本案應依刑法第2條第1項「行為後法律有變更者，適用行
    為時之法律。但行為後之法律有利於行為人者，適用最有利
    於行為人之法律」之規定，依「從舊從輕」原則而為比較。
    查被告行為時之毒品危害防制條例第4條第1項規定：「製造
    、運輸、販賣第一級毒品者，處死刑或無期徒刑；處無期徒
    刑者，得併科新臺幣1千萬元以下罰金」，修正後規定：「
    製造、運輸、販賣第一級毒品者，處死刑或無期徒刑；處無
    期徒刑者，得併科新臺幣2千萬元以下罰金」；又被告行為
    時同條例第4條第2項規定：「製造、運輸、販賣第二級毒品
    者，處無期徒刑或7年以上有期徒刑，得併科新臺幣7百萬元
    以下罰金」，修正後規定：「製造、運輸、販賣第二級毒品
    者，處無期徒刑或7年以上有期徒刑，得併科新臺幣1千萬元
    以下罰金」。核修正後之規定，得併科之罰金顯已提高，應
    以被告行為時之規定對其較為有利，是本件被告之犯行，應
    適用98年5月20日修正公布前之毒品危害防制條例規定處斷
    。
  (二)核被告甲○○所為，係犯修正前毒品危害防制條例第4條第1
    項、第2項之販賣第一級、第二級毒品罪。被告非法持有海
    洛因及安非他命之低度行為，均為販賣之高度行為所吸收，
    不另論罪。又毒品危害防制條例於98年5月20日修正公布前
    有關販賣第一級毒品罪之法定刑為「死刑或無期徒刑；處無
    期徒刑者，得併科新台幣1千萬元以下罰金」，然同為販賣
    第一級毒品之人，其原因動機不一，犯罪情節未必盡同，或
    有大盤毒梟者，亦有中、小盤之分，甚或僅止於吸毒者友儕
    間為求互通有無之有償轉讓者亦有之，其販賣行為所造成危
    害社會之程度自屬有異，法律科處此類犯罪，所設之法定最
    低本刑卻同為「無期徒刑」，不可謂不重。於此情形，倘依
    其情狀處以較法定刑更為低度之刑，即足以懲儆，並可達防
    衛社會之目的者，自非不可依客觀之犯行與主觀之惡性二者
    加以考量其情狀，是否有可憫恕之處，適用刑法第59條之規
    定酌量減輕其刑，期使個案裁判之量刑，能斟酌至當，符合
    罪刑比例原則。本件被告販賣海洛因之次數僅有1次，且其
    交易金額僅為3,000元，可見其販賣毒品之數量不多，又其
    所有之毒品來源係向綽號「阿姚」、「小吳」之人所購買（
    見偵查卷第299頁），並非居於上游大盤、中盤毒梟之地位
    ，以其情節論，惡性尚非重大不赦，本件被告既未經扣得大
    量毒品，且其販賣毒品犯行所得款項尚非鉅額，實難與大盤
    、中盤毒梟等嚴重戕害人民健康之情形等同視之，而使其同
    受此重典刑罰，是認本件被告縱科以販賣第一級毒品罪法定
    最低度刑即無期徒刑猶嫌過重且失之苛酷，實屬情輕法重，
    在客觀上足以引起一般人之同情，有堪資憫恕之處，故就被
    告所為販賣第一級毒品犯行部分，依刑法第59條之規定酌量
    減輕其刑。
  (三)證據能力部分：
  1.按「被告以外之人，於審判外之言詞或書面陳述，除法律有
    規定者外，不得作為證據」；又「被告以外之人於檢察事務
    官、司法警察官或司法警察調查中所為之陳述，與審判中不
    符時，其先前之陳述具有較可信之特別情況，且為證明犯罪
    事實所必要者，得為證據」，刑事訴訟法第159條第1項、第
    159條之2分別定有明文。故被告以外之人於檢察事務官、司
    法警察官或司法警察調查中所為之陳述，基於實體發現真實
    之訴訟目的，依刑事訴訟法第159條之2規定，如與審判中之
    陳述不符時，經比較結果，其先前之陳述，「具有較可信之
    特別情況」，且為證明犯罪事實存否所「必要」者，例外賦
    予證據能力。所稱「具有較可信之特別情況」，應依被告以
    外之人為陳述時，是否出於真意、有無違法取供之情事等客
    觀上之環境或條件而為判斷，故應就偵查或調查筆錄製作之
    原因、過程及其功能等加以觀察其信用性，據以判斷該傳聞
    證據是否有特別可信之情況而例外具有證據能力。至被告以
    外之人之陳述有無前後矛盾或與事實不符之情形，僅屬證明
    力高低之範疇，尚非其陳述是否得為證據之認定依據。本件
    被告甲○○及其辯護人對於證人李松耐於警詢時之證述，主
    張屬傳聞證據而無證據能力；但查證人李松耐於警詢時係證
    述被告確於附表一所示之時間、地點販賣海洛因及安非他命
    予伊等語，顯與其於審判中所述：海洛因及安非他命係向綽
    號「眼鏡」之成年男子所購買乙節並不相符，審酌該警詢筆
    錄之作成並無出於不正方法，陳述並無出於非任意、無違反
    法定障礙事由期間不得詢問及禁止夜間詢問之規定、詢問時
    亦先踐行告知義務等客觀環境，並考量其於警詢時較無心詳
    予思索其供詞對自己或他人所生之利害關係，且較無來自被
    告同庭在場之壓力，亦無串謀而故為迴護被告之機會等外部
    情況，並經其於筆錄簽名按指紋確認，故認證人李松耐於警
    詢時對被告販賣海洛因及安非他命乙節所為之陳述，具有較
    可信之特別情況。況證人李松耐之證述涉及被告有無販賣海
    洛因及安非他命之事實，乃用以證明被告犯罪事實存否具有
    必要性，因認證人李松耐於警詢之證述，符合刑事訴訟法第
    159條之2規定之情形，自有證據能力。
  2.次按「被告以外之人於審判外之陳述，雖不符刑事訴訟法第
    159條之1至第159條之4之規定，而經當事人於審判程序同意
    作為證據，法院審酌該言詞陳述或書面陳述作成時之情況，
    認為適當者，亦得為證據。當事人、代理人或辯護人於法院
    調查證據時，知有刑事訴訟法第159條第1項不得為證據之情
    形，而未於言詞辯論終結前聲明異議者，視為有前項之同意
    」，刑事訴訟法第159條之5定有明文。查本件除上述證人李
    松耐警詢筆錄之證據能力，被告甲○○及其辯護人不同意引
    為證據使用，判斷如上所述外，其餘之供述及非供述證據，
    檢察官、被告及其辯護人於原審及本院準備程序、審判期日
    均表示無意見而不予爭執，亦未於言詞辯論終結前聲明異議
    ，審酌上開證據資料製作時之情況，尚無違法取得及證明力
    明顯過低之瑕疵，認以之作為證據應屬適當，且上開各證據
    均經原審及本院於審判期日依法進行證據之調查、辯論，被
    告於訴訟上之防禦權，已受保障，故上開證據資料亦均有證
    據能力。
三、原審以被告犯罪事證明確，予以論罪科刑，固非無見。惟查
    販賣毒品之所謂販賣行為，係行為人基於營利之目的，而販
    入或賣出毒品而言，即主觀上有營利之意圖，且客觀上有販
    賣行為，始足構成。原判決事實欄雖記載被告意圖營利，販
    賣海洛因1次及安非他命2次予李松耐，惟理由並未說明其認
    定被告有營利意圖所憑證據及得心證理由，自有未合。被告
    否認犯罪而提起上訴，雖無理由，惟原判決既有上揭可議之
    處，自無可維持，應由本院將原判決撤銷，另為適法之諭知
    。爰審酌被告屢次販賣毒品予他人施用，不思循正途賺取金
    錢，實屬不該，且犯後猶砌詞飾卸，未見悔意，惟考量本件
    販賣毒品之數量不多，且所得之利潤亦不多，及被告犯罪之
    動機、手段等一切情狀，分別量處如主文所示之刑，並依法
    定其應執行之刑。末按查獲之第一、二級毒品及專供製造或
    施用第一、二級毒品之器具，不問屬於犯人與否，均沒收銷
    燬之；犯第4條至第9條、第12條、第13條或第14條第1項、
    第2項之罪者，其供犯罪所用或因犯罪所得之財物，均沒收
    之，如全部或一部不能沒收時，追徵其價額或以其財產抵償
    之，毒品危害防制條例第18條第1項前段、第19條第1項定有
    明文。本件扣案海洛因12包，含第一級毒品海洛因成分（合
    計淨重43.84公克、空包裝總重6.76公克、純度75.37%、純
    質淨重33.04公克），有法務部調查局97年9月1日調科壹字
    第09723035370號濫用藥物實驗室鑑定書在卷可稽（見偵查
    卷第290頁），且鑑定機關於鑑定時，雖已將海洛因與包裝
    袋分別秤重，然鑑定機關鑑驗毒品秤重主要係以傾倒，必要
    時亦會輔以刮杓刮取之方式，儘可能將原送驗包裝袋內毒品
    與包裝袋分離後各別秤重，所得毒品重量稱為淨重，包裝袋
    重量則以空包裝重稱之，然無論依上述何種方式分離，原送
    驗包裝袋內均仍會有微量毒品成分殘留，是上開空包裝袋並
    未與毒品完全析離，就該毒品與包裝袋，均應依毒品危害防
    制條例第18條第1項前段規定，諭知沒收銷燬之；至於鑑驗
    中費失之毒品，既已滅失，自無庸再宣告沒收銷燬。又扣案
    之毒品分裝袋1只、電子磅秤1台、磅秤1台、分裝吸管2支、
    分裝杓2只、分裝袋51個均為被告所有，業據其於警詢中供
    承在卷（見偵查卷第185頁），且係供販賣海洛因及安非他
    命所用之物，均應依同條例第19條第1項前段之規定宣告沒
    收。另被告未扣案販賣海洛因及安非他命之所得合計9,000
    元，屬因犯罪所得之財物，亦應依前開規定分別諭知沒收，
    且如全部或一部不能沒收時，以被告之財產抵償之。至其餘
    經警所查扣之物，就殘渣袋14個部分，並無證據證明該殘渣
    係含有第一級或第二級毒品成分；就手提袋2個、報紙2張、
    吸食器1組、SIM卡3張、帳單1張、食鹽1大包部分，並無證
    據證明與本案販賣毒品有何關連，爰均不另為沒收之宣告。
據上論斷，應依刑事訴訟法第369條第1項前段、第364條、第299
條第1項前段，修正前毒品危害防制條例第4條第1項、第2項、第
18條第1項前段、第19條第1項，刑法第11條前段、第2條第1項、
第51條第5款、第59條，判決如主文。
本案經檢察官王壬貴到庭執行職務。
中    華    民    國    99    年    5    月    21     日
                  刑事第二十三庭  審判長法  官  許宗和
                                        法  官  沈君玲
                                        法  官  潘進柳
以上正本證明與原本無異。
如不服本判決，應於收受送達後10日內向本院提出上訴書狀，其
未敘述上訴之理由者並得於提起上訴後10日內向本院補提理由書
（均須按他造當事人之人數附繕本）「切勿逕送上級法院」。
                                        書記官  任正人
中    華    民    國    99    年    5     月    21    日
附錄：本案論罪科刑法條全文
修正前毒品危害防制條例第4條
製造、運輸、販賣第一級毒品者，處死刑或無期徒刑；處無期徒
刑者，得併科新臺幣1 千萬元以下罰金。
製造、運輸、販賣第二級毒品者，處無期徒刑或7 年以上有期徒
刑，得併科新臺幣7 百萬元以下罰金。
製造、運輸、販賣第三級毒品者，處5 年以上有期徒刑，得併科
新臺幣5 百萬元以下罰金。
製造、運輸、販賣第四級毒品者，處3 年以上10年以下有期徒刑
，得併科新臺幣3 百萬元以下罰金。
製造、運輸、販賣專供製造或施用毒品之器具者，處1 年以上7
年以下有期徒刑，得併科新臺幣1 百萬元以下罰金。
前5 項之未遂犯罰之。
附表一：
┌───┬──────────┬───────┬──────┬──────┐
│ 編號 │     交易日期       │   毒品種類   │  交易金額  │  交易地點  │
├───┼──────────┼───────┼──────┼──────┤
│  1   │97年7 月16日晚間10時│   海洛因     │新台幣（下同│桃園縣中壢市│
│      │許                  │              │）3,000 元  │明德路82號10│
│      │                    │              │            │樓          │
├───┼──────────┼───────┼──────┼──────┤
│  2   │97年7月19日下午6時許│  安非他命    │  3,000元   │   同上     │
├───┼──────────┼───────┼──────┼──────┤
│  3   │97年7月21日下午3時許│  安非他命    │  3,000元   │   同上     │
└───┴──────────┴───────┴──────┴──────┘
附表二：
┌───┬─────────────┬──────────────────┐
│ 編號 │     應沒收之物名稱       │數量                                │
├───┼─────────────┼──────────────────┤
│  1.  │第一級毒品海洛因          │12包（含包裝袋，合計淨重43.84 公克、│
│      │                          │空包裝總重6.76公克、純度75.37%、純質│
│      │                          │淨重33.04公克）                     │
├───┼─────────────┼──────────────────┤
│  2.  │毒品分裝袋                │1只                                 │
├───┼─────────────┼──────────────────┤
│  3.  │電子磅秤                  │1台                                 │
├───┼─────────────┼──────────────────┤
│  4.  │磅秤                      │1台                                 │
├───┼─────────────┼──────────────────┤
│  5.  │分裝吸管                  │2支                                 │
├───┼─────────────┼──────────────────┤
│  6.  │分裝杓                    │2只                                 │
├───┼─────────────┼──────────────────┤
│  7.  │分裝袋                    │51個                                │
└───┴─────────────┴──────────────────┘

司法院資訊處製作；財團法人民間司法改革基金會備份。
